最　高　行　政　法　院　裁　定
                                     100年度裁字第1513號
抗  告  人　陳水發
上列抗告人因與相對人苗栗縣竹南地政事務所間有關土地登記事
務事件，對於中華民國100年4月7日臺中高等行政法院99年度訴
字第472號裁定提起抗告，本院裁定如下︰
　　主  文
抗告駁回。
抗告訴訟費用由抗告人負擔。
　　理  由
一、按「訴願之提起，應自行政處分達到或公告期滿之次日起30
    內為之。利害關係人提起訴願者，前項期間自知悉時起算。
    但自行政處分達到或公告期滿後，已逾3年者，不得提起。
    訴願之提起，以原行政處分機關或受理訴願機關收受訴願書
    之日期為準。訴願人誤向原行政處分機關或受理訴願機關以
    外之機關提起訴願者，以該機關收受之日，視為提起訴願之
    日。」訴願法第14條定有明文。訴願逾法定期間，即非合法
    ，其復提起撤銷訴訟，自屬起訴不備其他要件，應以裁定駁
    回之。
二、本件坐落苗栗縣後龍鎮○○○段50地號國有土地（下稱系爭
    土地），前經財政部國有財產局臺灣中區辦事處新竹分處（
    下稱國有財產局新竹分處）於民國98年7月1日出租予訴外人
    黃忠義，又依黃忠義98年7月8日之申請，依國有財產法第49
    條第1項規定，讓售系爭土地予黃忠義，並於98年12月2日核
    發出售國有土地產權移轉證明書，相對人乃於98年12月10日
    據以辦理土地所有權移轉登記（登記字號：98年（60）南地
    所字第104740號）。抗告人以其為系爭土地上建物之共有人
    ，不服相對人上開土地所有權移轉登記處分，提起訴願，經
    苗栗縣政府以99年10月28日99年苗府訴字第53號訴願決定予
    以不受理。抗告人不服，提起本件行政訴訟，聲明求為判決
    ：相對人於98年12月9日收件，南地所字第104740號，將系
    爭土地由國有移轉登記予黃忠義之行政處分撤銷等語。
三、原裁定以：相對人於98年12月9日收件，98年12月10日以98
    年（60）南地所字第104740號對於土地所有權移轉登記予訴
    外人黃忠義處分，並登記於土地登記簿，此有公示作用，抗
    告人雖非受土地移轉登記之所有權人，惟任何人均可經閱覽
    及申請土地登記謄本，而知悉系爭土地登記事宜，且抗告人
    於本件訴願書及起訴狀上各記載其於99年3月間及同年月31
    日由黃忠義口中得知此事，是抗告人於99年5月25日向國有
    財產局新竹分處提起訴願，顯已逾提起訴願之期間，抗告人
    復提起行政訴訟，為不合法，應予駁回。
四、抗告意旨略以：本案經國有財產局新竹分處提供之訴外人黃
    忠義二份虛偽不實建物切結書，已能證明本案系爭土地50地
    號國有土地租賃契約書與國有土地所有權移轉登記書皆屬國
    有財產局新竹分處違法出具之不實證明，國有財產局新竹分
    處與相對人對該筆國有土地移轉登記作業已違反國有財產法
    第30條，符合訴願法第80條等語，請求撤銷原裁定。
五、本院查：相對人受理訴外人黃忠義所申請98年(60)南地所字
    第104740號土地所有權異動登記案，於98年12月10日將系爭
    土地豋記予訴外人黃忠義，依訴願法第18條、第14條規定，
    抗告人以利害關係人身分提起訴願，應自知悉行政處分之次
    日起30日內提起。抗告人既於訴願書及原審起訴狀上各記載
    其於99年3月間及同年月31日由黃忠義口中得知此事（原審
    卷第84頁背面及第7頁），抗告人於99年5月25日向國有財產
    局新竹分處提起訴願，顯已逾提起訴願之期間，其復提起撤
    銷訴訟，原裁定以其起訴不合法，予以駁回，依上開規定及
    說明，核無違誤，抗告難謂有理由。
六、據上論結，本件抗告為無理由，依行政訴訟法第104條、民
    事訴訟法第95條、第78條，裁定如主文。
中　　華　　民　　國　　100　 年　　6　　 月　　23　　日
                    最高行政法院第一庭
                        審判長法官　鍾　耀　光
                              法官　黃　淑　玲
                              法官　鄭　小　康
                              法官　林　樹　埔
                              法官　陳　秀　

以  上  正  本  證  明  與  原  本  無  異
中　　華　　民　　國　　100　 年　　6　　 月　　24　　日
　　　　　　　　　　　　　　　書記官　王　史　民